Inventaris van het archief van het Ministerie van Sociale Zaken: Directie Complementaire Sociale Voorzieningen en Taakvoorgangers, 1946-1982
Nationaal Archief, Den Haag
- Sociale voorzieningen 1940-1996, 089
  - Het geven van instructies en richtlijnen aan rijksconsulenten en bijstandsconsulenten. 1945-, 34
    - Handleidingen en instructies voor 'actueel' en 'repressief' onderzoek naar de uitvoering van de complementaire sociale voorzieningen., 1963-1982; 155, 570
      - 1963-1979, 155; -1.842.9.07.77
      - 1980-1982, 570; -1.842.9.07.83
    - Instructies inzake de uitspraken van de Centrale Raad van Beroep en van Raden van Beroep betreffende de Wet Werkloosheidsvoorziening., 1973-1979; 663-664
      - 1973 - mei 1977 1973-1977, 663; 1.842.973/02.586 (1) Blok ?; pak
      - sep. 1977 - 1979 1977-1979, 664; 1.842.973/02.586 (1) Blok ?; pak
    - Regeling inzake de samenwerking tussen de Directie Complementaire Sociale Voorzieningen en de Centrale Afdeling Financiële Zaken met betrekking tot de repressieve controle op de uitvoering van de CSV., 1974; 567
  - Het vaststellen van beleid inzake de bijstandsverlening aan bepaalde groepen personen. 1940-, 112
    Opm.: Handeling is vervallen. Zie handeling 1.
    - Hulpverlening aan noodlijdende kleine boeren en tuinders, met bijlagen., 1945-1957; 42; -1.842.95
    - Zorg voor woonwagenbewoners., 1948-1950; 33; -1.841
    - Voorzieningen voor bejaarden., 1950-1982; 150; -1.842.6/-1.842.5
    - Subsidiëring, belastingtechnische voorzieningen, adviserend en bemiddelend optreden ten behoeve van instellingen met een sociaal-charitatief karakter., 1951-1952; 23; -1.841.07.352
    - Toepassing van de Zelfstandigenregeling gedurende de wintermaanden (vorstverlet)., 1955-1959; 101; -1.842.95 / 08.741.61
    - Uniformering van de domiciliebepaling volgens de diverse sociale voorzieningen., 1956-1962; 153; -1.842.9
    - Revalidatie en sociale inpassing van lichamelijk en geestelijk gehandicapten., 1958-1982; 180, 468-472
      - Algemeen, 1958-1966, 180; -1.842.491.07.58/-1.842.976(.08.822.27)
      - Departementale Contactcommissie Revalidatie, later Departementale Werkgroep voor Revalidatieaangelegenheden, 1958-1979, 472; -1.842.491/07.58/07.77
      - Algemeen, 1966-1982, 468; -1.842.491
      - Interdepartementale Stuurgroep Revalidatiebeleid, 1969-1979, 469; -1.842.491/07.77
      - Overleg met de Bijzondere Tweede Kamercommissie voor het Gehandicaptenbeleid, 1976-1977, 471; -1.842.491/07.58
      - Bewindsliedenoverleg, 1978-1979, 470; -1.842.491/07.77
    - Oudere ongehuwde werkenden., 1969-1982; 487; -1.848.431.5/02.582.5
    - Interdepartementale taakverdeling en coördinatie op het terrein van de gehandicaptenzorg., 1980; 559; .07.355.5
  - Het (bij algemene maatregel van bestuur) vaststellen van regels ten aanzien van het verlenen van bijstand aan bepaalde groepen personen. 1983-1995, 113
    Grondslag: Algemene bijstandswet (Stb. 1963, 284), art. 11, eerste lid, art. 19, 32, 48 en 57, gewijzigd (Stb. 1972, 675), art. 11, tweede lid, art. 11a, 19, 32, 48 en 57, buiten werking (Stb. 1995, 200).
    Product: Rijksgroepsregeling werkloze werknemers (RWW) (Stb. 1964, 553).
    Rijksgroepsregeling werkloze werknemers (Stb. 1984, 26).
    Ten aanzien van zelfstanigen:
    Sociaal-economische hulpverlening aan kleine zelfstandigen, circulaire van 15 augustus 1943, no. 1-1199.
    Regeling sociaal-economische hulpverlening voor zelfstandigen van 23 juli 1948, nr. S.B.C 7991.
    Zelfstandigenregeling 1955 (Stcrt. 1955, 183).
    Zelfstandigenregeling 1962 (Stcrt. 1962, 23).
    Bijstandsbesluit zelfstandigen (Stb. 1965, 5).
    Rijksgroepsregeling oudere zelfstandigen (R.O.Z.) (Stb. 1977, 526).
    Bijstandsbesluit zelfstandigen (Stb. 1986, 544).
    Rijksgroepsregeling vrijlating oudedagsvoorziening bijzondere groepen (Stb. 1974, 825).
    Circulaire van de staatssecretaris van Sociale zaken van 18 augustus 1952, nr. C. 9590, Afd. S.B. en M.O.
    Circulaire van de staatssecretaris van Sociale zaken van 20 september 1955, nr. 9190, Afd. S.B. en C.A.
    Circulaire van de staatssecretaris van Sociale zaken van 9 november 1955, nr. 8869, Afd. S.B. en C.A.
    Voorziening voor blinden (Stcrt. 1956, 84).
    Circulaire van de staatssecretaris van Sociale zaken van 14 maart 1957, nr. 1014, Afd. S.B. en C.A.
    Tijdelijke bijstandsverlening aan mindervaliden (Stcrt. 1962, 85).
    Gehandicaptenregeling 1958 (Stcrt. 1958, 247).
    Gehandicaptenregeling 1963 (Stcrt. 1963, 178).
    Tijdelijke rijksgroepsregeling mindervaliden (Stb. 1964, 554).
    Tijdelijke rijksgroepregeling blinden (Stb. 1964, 555).
    Tijdelijke rijksgroepregeling arbeidsinschakeling gehandicapten (Stb. 1965, 6).
    Tijdelijke rijksgroepregeling mindervaliden (Stb. 1965, 44).
    Regeling hulpverlening gerepatrieerden.
    Rijksgroepsregeling gerepatrieerden (Stcrt. 1960, 237).
    Rijksgroepsregeling gerepatrieerden (Stcrt. 1964, 550).
    Bijdrageregeling Ambonezen 1954.
    Uitkeringsregeling Ambonezen (Stcrt. 1956, 78).
    Rijksgroepsregeling Ambonezen (Stcrt. 1962, 14).
    Rijksgroepsregeling Ambonezen (Stb. 1964, 551).
    Rijksgroepsregeling thuisloze personenen (Stb. 1971, 276).
    Besluit bijstandsverlenening woonwag
    - Regeling inzake hulpverlening aan kleine zelfstandigen, circulaire van 18 augustus 1943, no. 1-1199., 1943-1955; 62-64; -1.842.95 / 07.76, -1.842.95 / 08.4
      - Algemeen, 1943-1947, 62; -1.842.95 / 07.76
      - Opname garnalenvissers, 1946-1948, 63; -1.842.95 / 08.4
      - Opname schippers, 1947-1955, 64; -1.842.95 / 08.4
    - Regeling Sociaal-Economische Hulpverlening voor Zelfstandigen van 23 juli 1948, nr. S.B.C. 7991., 1948-1955; 66-71; -1.842.95 / 07.76, -1.842.95 / 08.4
      - Opname kunstenaars, 1948, 69; -1.842.95 / 08.4
      - Algemeen, 1948-1952, 66; -1.842.95 / 07.76
      - Opname garnalenvissers, 1948-1954, 67; -1.842.95 / 08.4
      - Opname pluimveehandelaren, 1950, 71; -1.842.95 / 08.4
      - Opname marktkooplieden, 1951, 70; -1.842.95 / 08.4
      - Opname ijscoventers, 1954-1955, 68; -1.842.95 / 08.4
    - Instelling Blindenrente ten behoeve van het levensonderhoud van blinden die daarin niet door arbeid kunnen voorzien, circulaire van 20 september 1955, nr. 9190., 1949-1957; 6; -1.842.41 / 07.76
    - Herziening diverse regelingen op het gebied van de complementaire sociale voorzieningen in verband met loonmaatregelen., 1950-1969; 21; -1.842.9 / 08.741
    - Regeling tot hulpverlening aan zelfstandigen dd. 5 september 1955 nr. 6221., 1953-1962; 83-90, 118; -1.842.95 / 07.76, -1.842.95 / 08.4
      - Opname IJsselmeervissers, 1946-1961, 118; -1.842.954
      - Algemeen, 1953-1956, 83; -1.842.95 / 07.76
      - Opname woonwagenbewoners, 1955-1962, 90; -1.842.95 / 08.4
      - Opname schippers, 1956-1962, 88; -1.842.95 / 08.4
      - Opname kermisexploitanten, 1957, 86; -1.842.95 / 08.4
      - Opname kooltelers, 1958-1960, 87; -1.842.95 / 08.4
      - Opname garnalenvissers, 1958-1962, 85; -1.842.95 / 08.4
      - Opname aardappelhandelaren, 1961, 84; -1.842.95 / 08.4
      - Opname varkenshandelaren, 1961-1962, 89; -1.842.95 / 08.4
    - Vaststelling Voorziening voor Blinden, dd. 21 april 1956, nr. 3852/58768., 1954-1957; 7; -1.842.41 / 07.76
    - Regeling Rijksbijdragen ten behoeve van gehandicapten dd. 9 november 1955 nr. 8869., 1; -1.842.4 / 07.76
    - Te volgen procedures bij wijzigingen van de regelingen., 1955-1956; 17; -1.842.9 / 07.2
    - Regeling inzake het verlenen van Rijksbijdragen in gemeentelijke uitgaven voor bijstand ten behoeve van gehandicapten dd. 15 december 1958, nr. 9744., 1955-1959; 2; -1.842.4 / 07.76
    - Hulpverlening aan gerepatrieerden., 1956-1963; 36; -1.842.917.1
    - Regeling Rijksbijdragen ter bevordering van de Inschakeling van Gehandicapten in het Arbeidsproces dd. 12 juli 1963 nr. 50650., 1959-1963; 3; -1.842.4 / 07.76
    - Regeling tot sociaal-economische voorzieningen voor zelfstandigen, dd. 15 januari 1962, nr. 18035., 1959-1965; 74-80; -1.842.95 / 07.76, -1.842.95 / 08.4
      - Algemeen, 1959-1962, 74; -1.842.95 / 07.76
      - Opname mosseltelers, 1961, 75; -1.842.95 / 08.4
      - Opname vissers, 1962, 80; -1.842.95 / 08.4
      - Opname scharrelaars, 1963, 78; -1.842.95 / 08.4
      - Opname oesterkwekers, 1963-1964, 76; -1.842.95 / 08.4
      - Opname schippers, 1964, 79; -1.842.95 / 08.4
      - Opname pluimveehouders, 1964-1965, 77; -1.842.95 / 08.4
    - Aanpassing complementaire uitkeringsvoorzieningen aan de nieuwe kinderbijslagwetten., 1962-1963; 103; -1.842.9 / 08.742.32
    - Totstandkoming, wijziging en toepassing van de Rijksgroepsregeling Zelfstandigen., 1962-1982; 475, 547; -1.842.5.07.76/07.852
      - Totstandkoming en wijziging, 1962-1982, 475; -1.842.5/07.76/07.852
      - Uitvoering en toepassing, 1965-1980, 547
    - Ontwerpen van diverse rijksgroepsregelingen., 1964-1965; 178
    - Totstandkoming, wijziging en toepassing van de Rijksgroepsregeling Oudere Zelfstandigen (Stb. 1977, 526)., 1976-1981; 474; -1.842.5
  - Het vaststellen van regels voor bijstandsverlening aan zelfstandigen. 1940-, 133
    Grondslag: Algemene bijstandswet (Stb. 1995, 199), art. 8, zesde lid, art. 22, tweede lid, art. 23, derde lid, art. 53, derde lid, art. 63, tweede lid en art. 137, tweede lid.
    Product: Besluit bijstandsverlening zelfstandigen (Stb. 1995, 203).
    - Vaststelling artikel 17 van de Zelfstandigenregeling (Stcrt. 1955, 183); vrijstelling van betaling zegelrecht bij uitkeringen aan zelfstandigen., 1952-1959; 59; -1.842.95 / 07.36
  - Het beslissen op beroepschriften inzake de bijstandsverlening aan individuele personen. 1943-1964, 234
    Grondslag: Sociaal-economische hulpverlening aan kleine zelfstandigen, circulaire van 18 augustus 1943, no. 1-1199, sub X.
    Regeling sociaal-economische hulpverlening voor zelfstandigen van 23 juli 1948, nr. S.B.C, 7991, sub V.
    Zelfstandigenregeling 1955 (Stcrt. 1955, 183), art. 31.
    Uitkeringsregeling Ambonezen (Stcrt. 1956, 78), art. 14.
    Rijksgroepsregeling gerepatrieerden (Stcrt. 1960, 237), art. 35.
    Gehandicaptenregeling 1958 (Stcrt. 1958, 247), art. 6, tweede lid.
    Product: Beschikking.
    Opm.: De minister van Economische Zaken was betrokken bij beroepszaken ingevolge de zelfstandigenregelingen.
    Tot 1948 deed hij de beroepszaken af die bij zijn departement waren ingediend, na die tijd werd de beslissing door de minister van Sociale Zaken genomen in overleg met de minister van Economische Zaken.
    De beroepszaken ingevolge de groepsregelingen voor Ambonezen hadden betrekking op beslissingen van het Commissariaat voor de Ambonezenzorg.
    - Revisieverzoek ex-artikel 31 Zelfstandigenregeling (leven in concubinaat)., 1959-1960; 97; -1.842.95 / 08.741.523
  - Het vaststellen van beleid inzake werkloosheidsvoorzieningen. 1940-, 242
    Opm.: Voor beleid ten aanzien van langdurig werklozen (Rijksgroepsregeling werkloze werknemers) zij verwezen naar paragraaf 3.1.-2.3.
    Handeling is vervallen. Zie handeling 1.
    - Uitspraken Raden van Beroep met betrekking tot de Wet Werkloosheidsvoorziening, jurisprudentie aan Rijksconsulenten., 1966-1971; 176; -1.842.973 / 07.76
    - Opvraag, inventarisatie en distributie van uitspraken van Raden van Beroep., 1967-1974; 189; -1.842.973.07.227
    - Positie van langdurig werklozen., 1973-1979; 188, 502; -1.842.97
      - 1973-1975, 188; -1.842.97
      - 1975-1979, 502
    - Werken met behoud van uitkering., 1974-1982; 541; -1.842.97 / 02.58
    - Pro-deo werkzaamheden tijdens de uitkeringsperiode., 1977-1980; 557; -1.842.97 / 02.58
  - Het vaststellen van regelingen ten aanzien van de uitvoering van steunverlening aan werkloze werknemers door de gemeente. 1944-1964, 243
    Grondslag: Buitengewoon besluit werklozenzorg (Stb. 1944, E 79), art. 3, derde lid, art. 4, eerste, derde, vierde en vijfde lid, art. 5, eerste lid.
    Product: Overbruggingsregeling 1945.
    Sociale bijstandsregeling voor langdurig werklozen, 1947.
    Sociale voorziening voor werkloze werknemers, 1952.
    - Overbruggingsregeling 1945 en Sociale Bijstandsregeling voor Langdurig Werklozen 1947., 1943-1958; diverse nummers; -1.842.973 / 08.238 t/m -1.842.978
      - Opname werkers in de tabaks- en sigarenindustrie, 1943-1951, 272; 1.842.973 / 08.4
      - Evacuatievergoeding, 1945-1946, 259; -1.842.973 / 08.742.9
      - Inhouding loonbelasting op de uitkering, 1945-1948, 253; -1.842.973 / 08.741.82
      - Uitkering bij onvoldoende vakantiebonnen bouwvakarbeiders, 1945-1951, 249; -1.842.973 / 08.741.61
      - Ziekenfondsverzekering, 1945-1952, 261; -1.842.973 / 08.743.522
      - Uitkering ingeval van regen- of vorstverlet, 1945-1953, 250; -1.842.973 / 08.741.61
      - Wachttijd bij uitkering in verband met bezit, 1945-1953, 247; -1.842.973 / 08.741
      - Korting op de uitkering bij inkomsten uit nevenwerkzaamheden, 1946-1949, 281; 1.842.973 / 08.741.525
      - Uitkering bij hogere verdiensten, 1946-1949, 245; -1.842.973 / 08.741
      - Verstrekking brandstoffenbijslag, 1946-1949, 258; -1.842.973 / 08.742.84
      - Toekenning bevallingsgeld, 1946-1950, 257; -1.842.973 / 08.742.56
      - Opname van werkloze landarbeiders, 1946-1951, 271; 1.842.973 / 08.4
      - Ten aanzien van verschillende beroepsgroepen, 1946-1956, 284; 1.842.973 / 08.4
      - Uitkering bij overplaatsing of verhuizing, 1947-1949, 252; -1.842.973 / 08.741.68
      - Ten aanzien van vrouwen, 1947-1950, 288; 1.842.973 / 08.4
      - Opneming in de regeling, 1947-1951, 267; 1.842.973 / 08.238
      - Kinderbijslag, 1947-1952, 256; -1.842.973 / 08.742.32
      - Wijze van uitbetaling, 1947-1952, 244; -1.842.973 / 08.741
      - Uitkering ingeval van staking, 1947-1953, 266; 1.842.973 / 08.892
      - Fraude met betrekking tot ten onrechte genoten uitkeringen, 1948-1978, 268; 1.842.9(73) / 08.394 / 08.741.746
      - Vergoeding reiskosten, 1949, 255; -1.842.973 / 08.742.2
      - Ten aanzien van politieke delinquenten, 1949-1950, 286; 1.842.973 / 08.4
      - Uitkering na het ondergaan van een gevangenisstraf, 1949-1950, 251; -1.842.973 / 08.741.65
      - Hulpverlening aan achtergebleven gezinnen van emigranten, 1949-1952, 283; 1.842.973 / 08.4
      - Uitkering bij ontslag op staande voet, 1949-1952, 269; 1.842.973 / 08.741
      - Sociaal-cultureel werk voor werklozen, 1949-1958, 450; -1.842.978
      - Toepassing na beëindiging uitkering ziektewet, 1950-1951, 260; -1.842.973 / 08.743.52
      - Nooduitkering, 1950-1952, 246; -1.842.973 / 08.741
      - Ten aanzien van Rijksduitsers, 1950-1952, 287; 1.842.973 / 08.4
      - Verstrekking bijzondere sociale bijstand, 1950-1952, 263; -1.842.973 / 08.83
      - Cumulatie uitkering en pensioen, 1950-1953, 248; -1.842.973 / 08.741.525
      - Ten aanzien van wachtgelders, 1951, 289; 1.842.973 / 08.4
      - Reserveringen en sparen, 1951-1952, 265; 1.842.973 / 08.836.88
      - Woningbezit, 1951-1952, 264; -1.842.973 / 08.833
    - Regeling overbruggingsuitkering., 1945-1947; 183; -1.842.973 / 07.76
    - Totstandkoming van een Overbruggings- en Sociale Bijstandsregeling voor Werklozen, alsmede herzieningen., 1946-1951; 18; -1.842.973 / 07.76
    - Sociale voorzieningsregeling voor werkloze werknemers., 1949-1965; diverse nummers; -1.842.973 / 08.239 t/m -1.842.978
      - Zondagsarbeid, 1949-1951, 192; -1.842.973 / 08.353.3
      - 65-jarigen, 1951-1958, 197; -1.842.973 / 08.4
      - Verstrekking van gratificaties, 1951-1959, 238; -1.842.973 / 08.97
      - Cumulatie uitkering met uitkering invaliditeitspensioen, 1952, 211; -1.842.973 / 08.741.525
      - Begrip "passende arbeid", 1952-1954, 191; -1.842.973 / 08.239
      - Verstrekking suppletie op uitkering W.W., 1952-1955, 204; -1.842.973 / 08.741
      - Nooduitkering, 1952-1957, 208; -1.842.973 / 08.741
      - Uitkering bij onvoldoende vakantiebonnen bouwvakarbeiders, 1952-1961, 214; -1.842.973 / 08.741.61
      - Ziekenfondsverzekering, 1952-1961, 230; -1.842.973 / 08.743.522
      - Sociaal-cultureel werk voor werklozen, 1952-1963, 451; -1.842.978
      - Toekenning kinderbijslag, 1952-1963, 224; -1.842.973 / 08.742.32
      - Uitkering ingeval van vorstverlet, 1952-1963, 217; -1.842.973 / 08.741.61
      - W.W.'ers, 1952-1963, 198; -1.842.973 / 08.4
      - Uitkeringen, 1952-1964, 203; -1.842.973 / 08.741
      - Inhouding achterstallige huishuur op de uitkering, 1953, 221; -1.842.973 / 08.741.82
      - Reservering en sparen, 1953, 235; -1.842.973 / 08.836.88
      - Uitkering na het ondergaan van een gevangenisstraf, 1953-1954, 218; -1.842.973 / 08.741.65
      - Cumulatie uitkering met uitkering Noodwet Ouderdomsvoorziening, 1953-1956, 213; -1.842.973 / 08.741.525
      - Ambonezen, 1953-1957, 193; -1.842.973 / 08.4
      - Cumulatie uitkering en neveninkomsten, 1953-1959, 212; -1.842.973 / 08.741.525
      - Toepassing regeling bij overname ziekterisico tewerkgestelde gehandicapten in het bedrijfsleven, 1953-1965, 232; -1.842.973 / 08.743.85
      - Uitkering ingeval ontslag op staande voet, 1954-1955, 207; -1.842.973 / 08.741
      - Uitkering bevallingsgeld, 1954-1957, 225; -1.842.973 / 08.742.56
      - Toekenning brandstoffenbijslag, 1954-1959, 226; -1.842.973 / 08.742.84
      - Inhouding loonbelasting op de uitkering, 1954-1960, 219; -1.842.973 / 08.741.82
      - Gehuwde vrouwen, 1955-1956, 194; -1.842.973 / 08.4
      - Thuisinwonenden, 1955-1959, 196; -1.842.973 / 08.4
      - Uitkering ingeval van ziekte, 1955-1960, 229; -1.842.973 / 08.743.52
      - Woningbezit, 1955-1961, 222; -1.842.973 / 08.742.1
      - Wederkerigheidsverdragen met het buitenland, 1956, 228; -1.842.973 / 08.743.5
      - Wethouders, 1956, 199; -1.842.973 / 08.4
      - Uitkering ingeval van concubinaat, 1956-1961, 209; -1.842.973 / 08.741.523
      - Uitkering ingeval van overlijden, 1957-1958, 234; -1.842.973 / 08.75
      - Vergoeding reiskosten in verband met sollicitatie, 1959, 223; -1.842.973 / 08.742.2
      - Cumulatie uitkering met uitkering A.W.W., 1959-1960, 210; -1.842.973 / 08.741.525
      - Inhouding alimentatiebedragen op de uitkering, 1960, 220; -1.842.973 / 08.741.82
      - Uitkering ingeval van staking, 1961, 236; -1.842.973 / 08.892
      - Spaanse arbeiders, 1963-1964, 195; -1.842.973 / 08.4
    - Verstrekking bijzondere sociale bijstand., 1952-1958; 239; -1.842.973 / 08.83
    - Sociale Voorzieningsregeling voor werkloze werknemers, met wijzigingen., 1952-1962; 167; -1.842.973 / 07.76
  - Het aanwijzen van centrale organisaties van werknemers die bevoegd zijn tot het voordragen van leden van plaatselijke commissies werkloosheidsvoorziening. 1965-1995, 252
    Grondslag: Wet werkloosheidsvoorziening (Stb. 1964, 485), art. 7, tweede lid.
    Product: Aanwijzing centrale organisaties van werknemers (Stcrt. 1965, 5).
    - Correspondentie met plaatselijke en regionale commissies in het kader van de Wet Werkloosheidsvoorziening en de Rijksgroepregelingen., 1965-1979; 653; 1.842.973/07.58(1) Blok B; pak
  - Het stellen van regels in het belang van een goede uitvoering van de wet. 1985-1995, 255
    Grondslag: Wet werkloosheidsvoorziening (Stb. 1964, 485), art. 52.
    Product: Besluit hercontrole Wet werkloosheidsvoorziening (Stcrt. 1985, 170).
    - Samenwerking tussen de uitvoeringsorganen van de Wet Werkloosheidsvoorziening met andere organen., 1965-1982; 662; 1.842.973/07.23(1) Blok ?
  - Het stellen van uitvoeringsregels met betrekking tot het toekennen van een werkloosheidsuitkering. 1952-1995, 257
    Grondslag: Sociale voorziening nr. 8347, 30 juni 1952, art. 54.
    Wet werkloosheidsvoorziening (Stb. 1964, 485), art. 9, tweede en vijfde lid, gewijzigd (Stb. 1981, 133), art. 9, zevende en achtste lid, art. 13, eerste en derde lid.
    Product: Recht op uitkering bij gedeeltelijk op arbeid aangewezen zijn (Stcrt. 1965, 5).
    Besluit verlaagde dagen-eis Wet werkloosheidsvoorziening (Stcrt. 1981, 89).
    Besluit inzake gelijkstelling gewerkte dagen (Stcrt. 1981, 146).
    Besluit gehuwde vrouw als kostwinster (Stcrt. 1965, 5).
    Opheffing uitsluitingsgrond (Stcrt. 1965, 5).
    Uitkering gedurende wachttijd ingevolge Wet op de arbeidsongeschiktheidsverzekering (Stcrt. 1974, 9).
    Toepassing Wet werkloosheidsvoorziening op werknemers die een pro-rata Wet op de arbeidsongeschiktheidsverzekering-uitkering genieten (Stcrt. 1975, 150).
    Besluit inzake vakantie tijdens Wet werkloosheidsvoorziening-periode (Stcrt. 1983, 83).
    - Toepassing van artikelen uit hoofdstuk III van de Wet Werkloosheidsvoorziening (Uitkering)., 1964-1981; 658-660
      - Artikel 9; onder andere de totstandkoming van het besluit verlaagde dagen-eis Wet Werkloosheidsvoorziening (Stcrt. 1981, 89), 1964-1981, 658; 1.842.973/08.741.746 Blok ?
      - Artikel 19, 1970-1975, 659; 1.842.973/08.741.746 (4) Blok ?
      - Artikelen 21 - 55, 1968-1977, 660; 1.842.973/08.741.746 (5) Blok ?; pak
    - Toepassing van artikel 13 van de Wet Werkloosheidsvoorziening in verband met de invoering van de Wet op de arbeidsongeschiktheidsverzekering., 1965-1973; 651; 1.842.973/08.741.746 Blok A
    - Totstandkoming van het Besluit inzake het recht op een uitkering ten behoeve van werkstudenten op grond van de Wet Werkloosheidsvoorziening., 1967; 647; 1.848.973/02.582 Blok B
    - Aanpassing van het besluit van de Minister van Sociale Zaken en Volksgezondheid van 16 augustus 1967, nr. 42900/III (Stcr. 1967, 1968) in verband met de inwerkingtreding van de Wet arbeidsongeschiktheidsvoorziening militairen., 1972-1973; 564; -1.842.93 / 07.12
  - Het stellen van nadere regels inzake de inkomsten die op de uitkering in mindering worden gebracht. 1965-1995, 260
    Grondslag: Wet werkloosheidsvoorziening (Stb. 1964, 485), art. 17, vierde lid.
    Product: Besluit aftrek van inkomsten (Stcrt. 1965, 5).
    Besluit inzake vakantie tijdens de Wet werkloosheidsvoorziening-periode (Stcrt. 1983, 83).
    - Wijziging van het besluit inzake bepalingen inzake de aftrek van de zogenaamde 'gouden handdruk', wijziging van het besluit betreffende loondervingsvergoeding voor cursisten van de Centrum voor Vakopleiding van Volwassenen en wijziging besluit betreffende voorkoming dat werknemers van de Wet Sociale Werkvoorziening ondanks een verhoging van bruto inkomsten er netto op achteruit gaan., 1971-1979; 687; 1.842.973/02.582.43 (3) Blok B
  - Het bij of krachtens algemene maatregel van bestuur stellen van nadere regels ten aanzien voorzieningen ter bevordering van de arbeidsgeschiktheid. 1988-1993, 271
    Grondslag: Wet werkloosheidsvoorziening (Stb. 1964, 485), gewijzigd (Stb. 508, 1988), art. 36, vierde lid, buiten werking (Stb. 1993, 682).
    - Wijziging en uitvoering van artikel 36 van de Wet Werkloosheidsvoorziening betreffende sociaal-cultureel werk voor werklozen., 1975-1981; 495; -1.842.973.08.86
  - Het stellen van regels ter bepaling van de kosten die, ingevolge de Wet werkloosheidsvoorzieningen, voor vergoeding door het Rijk in aanmerking komen. 1965-1995, 282
    Grondslag: Wet werkloosheidsvoorziening (Stb. 1964, 485), gewijzigd (Stb. 1976, 368), art. 40, tweede lid en (Stb. 1988, 508), art. 40a, eerste lid, buiten werking (Stb. 1993, 682).
    Product: Besluit betreffende de rijksvergoeding in de kosten van onderzoek ex art. 21, eerste lid en art. 26, eerste lid van de Wet werkloosheidsvoorziening (Stcrt. 1976, 165).
    Rijksvergoeding van kosten onderzoek en heronderzoek als bedoeld in de artikelen 21 en 26 van de Wet werkloosheidsvoorziening (Stcrt. 1977, 128).
    Besluit van staatssecretaris van Sociale Zaken, nr. CSV/62973/II (Stcrt. 1976, 165).
    Besluit rijksvergoeding voorzieningen voor werklozen (Stcrt. 1988, 242), zoals gewijzigd bij Besluit van 30 augustus 1991 (Stcrt. 1991, 194).
    Besluit inzake vergoeding aan gemeenten voor bij arbeidsbureau ingeschreven werklozen (Stcrt. 1989, 192).
    Besluit inzake vergoeding aan gemeenten voor bij arbeidsbureau ingeschreven werklozen (Stcrt. 1990, 189).